【裁判字號】    88,訴,491
【裁判日期】    890629
【裁判案由】    懲治走私條例
【裁判全文】
臺灣新竹地方法院刑事判決                          八十八年度訴字第四九一號
    公  訴  人  臺灣新竹地方法院檢察署檢察官
    被      告  甲○○
                乙○○
右列被告等因懲治走私條例案件，經檢察官提起公訴（八十八年度偵字第五一九四號
），本院判決如左：
    主  文
甲○○共同私運管制物品進口逾公告數額，累犯，處有期徒刑壹年。扣案之「ＤＡＶ
ＩＤＯＦＦ  ＣＡＳＳＩＣ」牌未稅洋菸肆萬陸仟捌佰包、「ＭＩＬＤ  ＳＥＶＥＮ
」牌未稅洋菸貳萬貳仟捌佰包及「ＳＥＶＥＮ  ＳＴＡＲＳ  ＫＩＮＧ  ＳＩＺＥ」
牌未稅洋菸貳萬仟柒佰陸拾包，均沒收。
乙○○共同私運管制物品進口逾公告數額，累犯，處有期徒刑拾月。扣案之「ＤＡＶ
ＩＤＯＦＦ  ＣＡＳＳＩＣ」牌未稅洋菸肆萬陸仟捌佰包、「ＭＩＬＤ  ＳＥＶＥＮ
」牌未稅洋菸貳萬貳仟捌佰包及「ＳＥＶＥＮ  ＳＴＡＲＳ  ＫＩＮＧ  ＳＩＺＥ」
牌未稅洋菸貳萬仟柒佰陸拾包，均沒收。
    事  實
一、甲○○曾於民國七十九年、八十一年間，分別因懲治走私條例案件，先後經本院
    及臺灣高等法院各判處有期徒刑三月及六月確定，並於八十四年間再因違反國家
    安全法案件，經臺灣屏東地方法院判處有期徒刑六月，於八十四年五月十八日確
    定，於同年七月十九日易科罰金執行完畢；乙○○前曾於八十五年間因違反國家
    安全法案件，經臺灣臺南地方法院判處有期徒刑五月，於八十五年三月二十日確
    定，在同年五月七日易科罰金執行完畢。
二、甲○○、乙○○二人詎仍均不知悔改，受姓名年籍不詳、綽號「大頭」人士之託
    而共同基於私運管制物品進口之犯意聯絡與行為分擔，由甲○○擔任船長、乙○
    ○為船員，並僱用不知情之大陸籍漁工陳燦喜、陳賢強二人（均另經不起訴處分
    確定），一同駕駛「祥勝號」膠筏漁船，於八十八年六月二十九日下午四時五十
    分許，由新竹南寮漁港報關出海，於翌（三十）日凌晨三時許，在新竹南寮外海
    約十七海浬之公海海域，向不明國籍之漁般收受其等運至該處之未貼有專賣憑證
    之「ＤＡＶＩＤＯＦＦ  ＣＡＳＳＩＣ（大衛杜夫）」牌未稅洋菸四萬六千八百
    包（查獲當日每包之完稅價格為新台幣〈下同〉二十三‧七三元、市價為五十元
    ）、「ＭＩＬＤ  ＳＥＶＥＮ」牌未稅洋菸二萬二千八百包（查獲當日每包之完
    稅價格為十四‧二元、市價為四十元）及「ＳＥＶＥＮ  ＳＴＡＲＳ  ＫＩＮＧ
    ＳＩＺＥ」牌未稅洋菸二萬三千七百六十包（查獲當日每包之完稅價格為十二‧
    三六元、市價四十元），共九萬三千三百六十包，完稅總價格顯逾十萬元，並將
    該等洋菸藏置於膠筏底下之塑膠管內，欲一次私運至新竹南寮漁港後交給上開「
    大頭」，並可獲得「大頭」所支付之六萬元代價。嗣於同日下午三時三十分許，
    在新竹南寮外海六海浬處為警查獲，並在上開「祥勝號」扣得右揭未貼有專賣憑
    證之未稅洋菸共九萬三千三百六十包。
三、案經內政部警政署水上警察局第十二警察隊報告臺灣新竹地方法院檢察署檢察官
    偵查起訴。
    理  由
一、訊據被告甲○○、乙○○二人，對於右揭犯罪事實業已於偵查中及本院審理時坦
    承不諱，核與證人即同船出海之大陸籍漁工陳燦喜、陳賢強二人於偵訊時所供稱
    之情節相符，並有在上開祥勝號漁船膠筏底下之塑膠管內所查獲之未貼有專賣憑
    證之「ＤＡＶＩＤＯＦＦ  ＣＡＳＳＩＣ」牌未稅洋菸四萬六千八百包、「ＭＩ
    ＬＤ  ＳＥＶＥＮ」牌未稅洋菸二萬二千八百包及「ＳＥＶＥＮ  ＳＴＡＲＳ
    ＫＩＮＧ  ＳＩＺＥ」牌未稅洋菸二萬三千七百六十包，共九萬三千三百六十包
    等物扣案及內政部警政署水上警察局檢查紀錄表、竹筏舢舨進出港檢查表等在卷
    可資為憑。而上開未貼有專賣憑證之「ＤＡＶＩＤＯＦＦ  ＣＡＳＳＩＣ」牌洋
    菸於查獲當日每包之完稅價格為二十三‧七三元、「ＭＩＬＤ  ＳＥＶＥＮ」牌
    洋菸於查獲當日每包之完稅價格為十四‧二元、「ＳＥＶＥＮ  ＳＴＡＲＳ  Ｋ
    ＩＮＧ  ＳＩＺＥ」牌洋菸於查獲當日每包之完稅價格為十二‧三六元，有臺灣
    省菸酒公賣局新竹分局八十九年二月八日新局業字第Ｏ五六Ｏ號函一份附卷可稽
    ，即查獲物於查獲當日之完稅總價格為一百七十二萬七千九百九十七點六元，顯
    已逾公告之十萬元，是被告二人之自白與事實相符，本件事證已臻明確，被告二
    人運送管制物品進口之犯行洵堪認定，應予依法論科。
二、按一次私運洋煙，其總額由海關緝獲時之完稅價格計算，超過新台幣拾萬元者，
    為管制進口物品，懲治走私條例公告管制物品項目及其數額丙項第一款定有明文
    。被告甲○○、乙○○二人一次私運之洋煙其完稅價格顯然超過十萬元，屬管制
    物品，核其等所為係違反懲治走私條例第二條第一項私運管制物品進口逾公告數
    額之走私物品罪。被告二人與綽號「大頭」之人間，就上開私運走私物品進口之
    犯行，有犯意之聯絡與行為之分擔，均為共同正犯。又被告甲○○曾於七十九年
    、八十一年間，分別因懲治走私條例案件，先後經本院及臺灣高等法院各判處有
    期徒刑三月及六月確定，並於八十四年間再因違反國家安全法案件，經臺灣屏東
    地方法院判處有期徒刑六月，於八十四年五月十八日確定，於同年七月十九日易
    科罰金執行完畢；被告乙○○前曾於八十五年間因違反國家安全法案件，經臺灣
    臺南地方法院判處有期徒刑五月，於八十五年三月二十日確定，在同年五月七日
    易科罰金執行完畢，有臺灣新竹地方法院檢察署刑案資料查註紀錄表及臺灣高等
    法院被告全國前案紀錄表各二份在卷足參，其等均於前案執行完畢後五年以內再
    犯本件有期徒刑以上之罪，均為累犯，均應依刑法第四十七條規定加重其刑。爰
    審酌被告二人均有類似之前科經判刑並執行完畢，僅為貪圖小利竟再犯本案，且
    其等所私運之走私物品即洋煙數量非少，製造來源亦不詳，非僅擾亂國內經濟秩
    序，且魚目混珠進入市場後，對人民之生命安全威脅甚大，危害非輕等一切情狀
    ，量處如主文所示之刑，以資懲戒。
三、至於查扣之未貼專賣憑證之「ＤＡＶＩＤＯＦＦ  ＣＡＳＳＩＣ」牌未稅洋菸四
    萬六千八百包、「ＭＩＬＤ  ＳＥＶＥＮ」牌未稅洋菸二萬二千八百包及「ＳＥ
    ＶＥＮ  ＳＴＡＲＳ  ＫＩＮＧ  ＳＩＺＥ」牌未稅洋菸二萬三千七百六十包，
    共九萬三千三百六十包等物品，為供被告甲○○、乙○○二人犯罪所用之物，且
    為其等所有，業據其等分別陳明在卷，爰應依刑法第三十八條第一項第二款規定
    宣告沒收。
四、據上論斷，應依刑事訴訟法第二百九十九條第一項前段，懲治走私條例第二條第
    一項、第十一條，刑法第二十八條、第四十七條、第三十八條第一項第二款，判
    決如主文。
本案經檢察官黃仁宏到庭執行職務。
中      華      民      國    八十九    年      六      月    二十九    日
                                  臺灣新竹地方法院刑事第一庭
                                      法  官  遲  中  慧
右正本證明與原本無異。
如不服本判決，應於判決送達後十日內向本院提出上訴狀( 應附繕本 )，上訴於
臺灣高等法院。
                                      書記官  龔  柏  萃
中      華      民      國    八十九    年      六      月    二十九    日
附錄本案論罪科刑法條全文：懲治走私條例第二條第一項、
懲治走私條例第二條：
一、私運管制物品進口、出口逾公告數額者，處七年以下有期徒刑，得併科新臺幣二
    十萬元以下罰金。
二、以犯前項之罪為常業者，處三年以上十年以下有期徒刑，得併科新臺幣三十萬元
    以下罰金。
三、第一項之未遂犯罰之。
四、第一項所稱管制物品及其數額，由行政院公告之。


司法院資訊處製作；財團法人民間司法改革基金會備份。
